---
title: "IL6_adhd"
author: "Love Ahnström"
date: "2024-02-27"
output: html_document
---

Setup knitr, install required packages. 

```{r setup, include=FALSE}
knitr::opts_chunk$set(echo = TRUE)
if(!require(metafor)){
    install.packages("metafor")
    library(metafor)
}

if(!require(here)){
    install.packages("here")
    library(here)
}


```

rma.mv för meta-analyses, raw values, (rma.mv då leffa är samma patienter + control vid två olika tidpunkter)

```{r read_studies}
originalstudier <- read.csv(here("data", "studier.csv"))
originalstudier <- escalc(
                    measure = "SMD",
                    data=originalstudier,
                  	m1i = meanIL6_adhd,
                  	sd1i = sdIL6_adhd,
                  	n1i = n_adhd,
                  	m2i = meanIL6_control,
                  	sd2i = sdIL6_control,
                  	n2i = n_control,
                    append = TRUE
                    )

 
result <- rma.mv(yi, vi, random = ~ 1 | StudyNumber/Group, data = originalstudier)
forest(result, slab = originalstudier$Studies, main = "Expanded meta-analysis")
result

```

Higgins method 1  för att transformera värden till log-värden då IL-6 inte är normalfördelade
Meta-analysis of skewed data: Combining results reported on log-transformed or raw scales (nih.gov)

```{r higgins}

originalstudier <- read.csv(here("data", "studier.csv"))
originalstudier$logtransformmean_adhd <- log(originalstudier$meanIL6_adhd) - 0.5 * log((originalstudier$sdIL6_adhd^2/originalstudier$meanIL6_adhd^2) + 1)
originalstudier$logtransformSD_adhd <- sqrt(log(originalstudier$sdIL6_adhd^2/originalstudier$meanIL6_adhd^2 + 1))
originalstudier$logtransformmean_control <- log(originalstudier$meanIL6_control) - 0.5 * log((originalstudier$sdIL6_control^2/originalstudier$meanIL6_control^2) + 1)
originalstudier$logtransformSD_control <- sqrt(log(originalstudier$sdIL6_control^2/originalstudier$meanIL6_control^2 + 1))
 
logdat <- escalc(measure = "SMD",
             	m1i = originalstudier$logtransformmean_adhd,
             	sd1i = originalstudier$logtransformSD_adhd,
             	n1i = originalstudier$n_adhd,
             	m2i = originalstudier$logtransformmean_control,
             	sd2i = originalstudier$logtransformSD_control,
             	n2i = originalstudier$n_control)
 
logresult <- rma.mv(logdat$yi, logdat$vi, random = ~ 1 | StudyNumber/Group, data = originalstudier)
forest(logresult, slab = originalstudier$Studies, main = "log transformed original studies")

```

Kombinationsmetod: Higgins metod 1 och extraherade loggade värden från Leffa som redovisade loggade värden. Datan i filen 'logexpand' kommer från forest plotten i den tidigare koden som använder metod 1 från Higgins. Däremot är datan i Leffa manuellt inskriven i 'logexpand', så alla rader förutom Leffa18 och Leffa22 ska ha samma estimat i forest-plotten.

```{r}

logexpand <- read.csv(here("data", "logexpand.csv"))
logexpand$se <- (logexpand$upper - logexpand$lower) / (3.92) # CI --> SE
logexpand$V <- logexpand$se^2
resultlogexpand <- rma.mv(V = logexpand$V, yi = logexpand$hedgesg, random = ~ 1 | StudyNumber/Group, data = logexpand)
forest(resultlogexpand, slab = logexpand$AStudies, main = "Extended meta-analysis: Log transformation using Higgins except Leffa")

```


Poolad subgrupps analys av de studier där ADHD personerna var omedicinerade, kodmässigt en  “vanlig meta-analys”

```{r}
originalstudier <- read.csv(here("data", "unmedicated.csv"))
datoriginal <- escalc(measure = "SMD", 
                      m1i = originalstudier$meanIL6_adhd, 
                      sd1i = originalstudier$sdIL6_adhd, 
                      n1i = originalstudier$n_adhd, 
                      m2i = originalstudier$meanIL6_control, 
                      sd2i = originalstudier$sdIL6_control, 
                      n2i = originalstudier$n_control)

result <- rma(datoriginal$yi, datoriginal$vi, data = originalstudier)
forest(result, slab = originalstudier$Studies, main = "Expanded meta-analysis")
result

```

Nu kommer lite meta-regressioner, är lite osäker på den här koden
Age meta-regression

```{r}
library(metafor) # exponentiell fördelning/log original studies
originalstudier <- read.csv(here("data", "studier.csv"))
originalstudier$logtransformmean_adhd <- log(originalstudier$meanIL6_adhd) - 0.5 * log((originalstudier$sdIL6_adhd^2/originalstudier$meanIL6_adhd^2) + 1)
originalstudier$logtransformSD_adhd <- sqrt(log(originalstudier$sdIL6_adhd^2/originalstudier$meanIL6_adhd^2 + 1))
originalstudier$logtransformmean_control <- log(originalstudier$meanIL6_control) - 0.5 * log((originalstudier$sdIL6_control^2/originalstudier$meanIL6_control^2) + 1)
originalstudier$logtransformSD_control <- sqrt(log(originalstudier$sdIL6_control^2/originalstudier$meanIL6_control^2 + 1))
smdil6 <- escalc(measure = "SMD",
             	m1i = originalstudier$logtransformmean_adhd,
             	sd1i = originalstudier$logtransformSD_adhd,
             	n1i = originalstudier$n_adhd,
             	m2i = originalstudier$logtransformmean_control,
             	sd2i = originalstudier$logtransformSD_control,
             	n2i = originalstudier$n_control)
SmdAge <- escalc(measure="SMD", m1i=Age_ADHD_mean, m2i=AgeHealthymean,
             	sd1i=Age_ADHD_SD, sd2i=Age_Healthy_SD,
             	n1i=n_adhd, n2i=n_control,
             	data=originalstudier)
 
regression <- rma(yi=smdil6$yi, vi=smdil6$vi,
              	mods = ~ SmdAge$yi, SmdAge$vi,
              	data=smdil6, method="REML")
summary(regression)
regplot(regression)
```

sex meta-regression

```{r}
originalstudier <- read.csv(here("data", "studier.csv"))
originalstudier$logtransformmean_adhd <- log(originalstudier$meanIL6_adhd) - 0.5 * log((originalstudier$sdIL6_adhd^2/originalstudier$meanIL6_adhd^2) + 1)
originalstudier$logtransformSD_adhd <- sqrt(log(originalstudier$sdIL6_adhd^2/originalstudier$meanIL6_adhd^2 + 1))
originalstudier$logtransformmean_control <- log(originalstudier$meanIL6_control) - 0.5 * log((originalstudier$sdIL6_control^2/originalstudier$meanIL6_control^2) + 1)
originalstudier$logtransformSD_control <- sqrt(log(originalstudier$sdIL6_control^2/originalstudier$meanIL6_control^2 + 1))
smdil6 <- escalc(measure = "SMD",
             	m1i = originalstudier$logtransformmean_adhd,
             	sd1i = originalstudier$logtransformSD_adhd,
             	n1i = originalstudier$n_adhd,
             	m2i = originalstudier$logtransformmean_control,
             	sd2i = originalstudier$logtransformSD_control,
             	n2i = originalstudier$n_control)
procentmen <- originalstudier$ADHDprocentmales - originalstudier$Healthyprocentmales
regression <- rma(yi=smdil6$yi, vi=smdil6$vi,
              	mods = ~ procentmen,
              	data=smdil6, method="REML")
 
summary(regression)
regplot(regression)


```

Nos-score metaregression

```{r}

score <- read.csv(here("data", "studier.csv"))
score$logtransformmean_adhd <- log(score$meanIL6_adhd) - 0.5 * log((score$sdIL6_adhd^2/score$meanIL6_adhd^2) + 1)
score$logtransformSD_adhd <- sqrt(log(score$sdIL6_adhd^2/score$meanIL6_adhd^2 + 1))
score$logtransformmean_control <- log(score$meanIL6_control) - 0.5 * log((score$sdIL6_control^2/score$meanIL6_control^2) + 1)
score$logtransformSD_control <- sqrt(log(score$sdIL6_control^2/score$meanIL6_control^2 + 1))
 
smdil6 <- escalc(measure = "SMD",
             	m1i = score$logtransformmean_adhd,
             	sd1i = score$logtransformSD_adhd,
             	n1i = score$n_adhd,
             	m2i = score$logtransformmean_control,
             	sd2i = score$logtransformSD_control,
             	n2i = score$n_control)
 
regression <- rma(yi=smdil6$yi, vi=smdil6$vi,
              	mods = ~ score$NOS,
              	data=smdil6, method="REML")
 
summary(regression)
regplot(regression)

```

